臺灣宜蘭地方法院刑事判決　　　　　　　96年度簡上字第18號
上　訴　人　臺灣宜蘭地方法院檢察署檢察官
被　　　告　甲○○
　　　　　　　　　　　）
上列上訴人因被告傷害等案件，不服本院羅東簡易庭96年度羅簡
字第85號民國96年4月2日第一審判決（聲請簡易判決處刑案號：
96年度偵字第610號）提起上訴，本院判決如下：
    主  文
甲○○傷害人之身體，處有期徒刑肆月，如易科罰金，以新臺幣
壹仟元折算壹日。應減為有期徒刑貳月，如易科罰金，以新臺幣
壹仟元折算壹日。扣案之美工刀壹把沒收之。
    事  實
一、甲○○於民國96年1月30日17時許，在宜蘭縣羅東鎮○○路
    76巷1之2號1樓住處內，因酒後向其妻林潘梅秀索錢未果，
    憤而在住處內摔擲家中器物，被告之女林詩珊恐被告危及家
    人身安全，即以電話報警處理。嗣於當日18時5分許，宜蘭
    縣警察局羅東分局公正派出所警員李朱峰、王希智及乙○○
    據報身穿制服前往上址處理時，甲○○竟基於妨害公務及傷
    害之犯意，而當場施以強暴行為，乘隙以預藏之美工刀刺向
    乙○○頭部，致使乙○○受有腦震盪、頭皮撕裂傷2公分及
    右手扭傷等傷害。
二、案經乙○○訴由宜蘭縣警察局羅東分局報由臺灣宜蘭地方法
    院檢察署檢察官偵查後聲請簡易判決處刑。
    理  由
一、訊據被告甲○○固坦承於上揭時、地，持美工刀刺告訴人乙
    ○○，致其受傷等事實，惟矢口否認犯行，辯稱：伊取出隨
    身腰包內平日用作割漁網之美工刀，係為了勾開3樓之鐵門
    ，而當時喝酒頭暈暈的，不知道為何刀子的螺絲沒有鎖好而
    割到告訴人，並非故意要刺傷告訴人云云。惟查：
（一）被告如何持美工刀傷害告訴人之情，業據告訴人乙○○於
      偵、審中指訴明確，核與證人即被告之配偶林潘梅秀、其
      女林詩珊及即現場處理員警李朱峰於警詢中陳述之情節大
      致相符（詳警卷第8、12-13頁）。又證人王希智於警詢中
      陳明其與林潘梅秀一同返回現場時，見被告右手持有一把
      銀色類似美工刀之尖刀在反抗，告訴人血流滿面，臉部、
      防彈背心及制服都是血等情（詳警卷第17頁）互核一致。
      此外，並有宜蘭縣警察局羅東分局當事人酒精測定記錄表
      、羅東聖母醫院診斷證明書各1紙、照片10張（詳本審卷
      第23頁，警卷第35、39至41頁及偵字第610號卷第6-7頁）
      ，及扣案之美工刀1把附卷可參，足認被告確有持美工刀
      傷害告訴人之犯行。
（二）被告於本院審理中陳述：「（問：當天警察去的時候你是
      否知道？）知道」，「（問：現場有幾個警察到場？）三
      個，到樓下的時候警察叫我蹲下來，我就說無緣無故為何
      要我蹲下來，當時我人不舒服要上樓跟我太太說話，我要
      開樓上鐵門，一定要用東西勾，所以我就從我腰包內拿出
      美工刀出來，我不知道刀子的螺絲為何沒有鎖好，我要衝
      上去，他們不讓我上去，不知道為什麼會割到告訴人的頭
      部」等語（詳本審卷第26頁），被告既能清楚記憶當時至
      現場協助處理之員警人數，及取美工刀之目的，則其當時
      應有之辨識能力。且被告當時在住處1樓，如伊欲以器具
      勾開位於3樓之鐵門，應無須在1樓即先行取出。再查告訴
      人所受傷勢位於頭部，如被告僅要上樓勾開鐵門，應不需
      將美工刀舉高至告訴人之頭部，而被告竟持美工刀傷害告
      訴人之頭部，足見伊所辯因酒後頭暈，非故意傷告訴人云
      云，係事後卸責之詞，而無足採信。本件事證明確，被告
      犯行應堪認定。
（三）至告訴人以被告上揭行為係出於殺人之犯意云云。惟查被
      告剌傷告訴人之美工刀，當時僅露出一小段之事實，業據
      告訴人於偵查中證述明確（詳偵卷第20頁）。又告訴人於
      本院審理中亦陳稱所受傷勢為耳朵上方長約2公分、深約
      0.3公分之傷痕等語（詳本審卷第23頁）。再依告訴人提
      出之羅東聖母醫院診斷證明書所載其受有腦震盪、頭皮撕
      裂傷2公分及右手扭傷等傷害等情觀之，如被告係欲殺害
      告訴人，應會將美工刀之刀刃全部露出，以造成告訴人更
      嚴重之傷害，但告訴人所受傷害程度尚非嚴重，是被告應
      非出於殺人之犯意，而係出於傷害之犯意至明，是告訴人
      此部分指訴，尚難採信。
二、核被告所為，係犯刑法第135條第1項及第277條第1項之罪名
    。其所犯上開二罪，係一行為觸犯數罪名，為想像競合犯，
    應依刑法第55條之規定，從較重之傷害罪處斷。原審論處被
    告罪刑，本非無見，惟被告行為符合中華民國九十六年罪犯
    減刑條例之減刑條件，原判決未及審酌依法減刑，仍有未洽
    ，上訴人認被告係殺人之犯意，原判決僅論傷害，判決過輕
    ，雖無理由，惟原判決既有上揭可議之處，仍屬無可維持，
    應由本院將原判決撤銷改判。爰審酌被告於酒後對其妻子施
    以暴力，並對於據報前來處理之員警口出惡言，甚至暴力相
    向，顯然目無法紀，枉顧執法人員執勤之尊嚴，影響社會安
    寧，及告訴人所受傷害，及被告罹患憂鬱症合併衝動性病症
    （有財團法人羅許基金會羅東博愛醫院診斷證明書1紙在卷
    可稽）及犯後態度等一切情狀，量處如主文所示之刑，並諭
    知易科罰金之折算標準。又被告犯罪時間在96年4月24日以
    前，符合中華民國九十六年罪犯減刑條例之減刑條件，爰減
    其宣告刑二分之一，並諭知易科罰金折算標準，以示懲儆。
    扣案之美工刀1把，為被告所有，業經被告所自承在卷（詳
    本審卷第21頁）且為其供犯罪所用之工具，應依刑法第38條
    第1項第2款沒收之。
據上論斷，應依刑事訴訟法第455條之1第1項、第3項、第369條
第1項前段、第364條、第299條第1項前段，刑法第135條第1項、
第277條第1項、第55條、第41條第1項前段、第38條第1項第2款
，刑法施行法第1條之1，中華民國九十六年罪犯減刑條例第2條
第1項第3款、第7條、第9條，判決如主文。
本案經檢察官沈念祖到庭執行職務
中　　華　　民　　國　　96　　年　　7 　　月　　31　　日
　　　　　　　　　刑事第二庭審判長法  官  黃永勝
                                  法  官  楊坤樵
                                  法  官  張育彰
以上正本證明與原本無異。
本件不得上訴。
                                  書記官  林慶生
中　　華　　民　　國　　96　　年　　7 　　月　　31　　日
附錄本判決論罪科刑法條：
第277條第1項
傷害人之身體或健康者，處3年以下有期徒刑、拘役或1,000元以
下罰金。
第135條第1項
對於公務員依法執行職務時，施強暴脅迫者，處3年以下有期徒
刑、拘役或300元以下罰金。
